臺灣高雄地方法院民事判決
                                   111年度雄小字第2497號
原      告  新光產物保險股份有限公司

法定代理人  吳昕紘  
訴訟代理人  楊昱宏  
被      告  洪生亨  
上列當事人間請求損害賠償事件，本院於民國111年11月16日言
詞辯論終結，判決如下：
    主      文
被告應給付原告新臺幣柒仟陸佰捌拾伍元，及自民國一一一年十
一月十七日起至清償日止，按週年利率百分之五計算之利息。
訴訟費用新臺幣壹仟元由被告負擔。
本判決第一項得假執行。
    事實及理由
一、原告主張：原告承保訴外人白麗蘭所有車牌號碼000-0000號
    自用小客車（下稱系爭車輛）之車體損失險，於承保期間內
    之民國110年9月12日13時30分許，訴外人白春明駕駛系爭車
    輛行經高雄市○○區○○路000號前，因被告騎乘腳踏車起始前
    未讓行進中之系爭車輛先通行，不慎撞擊系爭車輛，致系爭
    車輛受損送廠維修，業由原告賠付新臺幣（下同）7,685元
    （全屬工資費用），原告乃依保險法第53條規定取得代位權
    ，自得代位向被告請求賠償，爰依保險代位及民法侵權行為
    之法律關係請求被告給付等語。並聲明：被告應給付原告7,
    685元，及自起訴狀繕本送達被告翌日起至清償日止，按週
    年利率5%計算之利息。
二、被告則以：同意賠付原告請求之金額等語。
三、按當事人於言詞辯論時為訴訟標的之認諾者，應本於其認諾
    為該當事人敗訴之判決，民事訴訟法第384 條定有明文；又
    被告於言詞辯論時為訴訟標的之認諾，法院即應不調查原告
    所主張為訴訟標的之法律關係是否果屬存在，而以認諾為該
    被告敗訴之判決基礎，最高法院45年台上字第31號判例可資
    參照。經查，被告於本院111年11月16日言詞辯論時表示同
    意原告主張之訴之聲明及法律關係，業已認諾在案（本院卷
    第71頁），揆諸前揭說明，本院自應本於被告認諾為其敗訴
    之判決。
四、末按給付無確定期限者，債務人於債權人得請求給付時，經
　　其催告而未為給付，自受催告時起，負遲延責任。其經債權
　　人起訴而送達訴狀，或依督促程序送達支付命令，或為其他
　　相類之行為者，與催告有同一之效力；遲延之債務，以支付
　　金錢為標的者，債權人得請求依法定利率計算之遲延利息；
　　應付利息之債務，其利率未經約定，亦無法律可據者，週年
　　利率為百分之5 ，民法第229 條第2 項、第233 條第1 項前
　　段、第203 條分別定有明文。本件侵權行為損害賠償債務，
　　其給付並無確定期限，依前揭規定，本得自被告收受起訴狀
    繕本之翌日起算遲延利息，惟因本院寄送被告之起訴狀繕本
    連同調解通知書，均遭退回，未能合法送達。其後被告於11
    1年11月16日到庭始知悉原告起訴請求之內容，有言詞辯論
    筆錄在卷可稽（本院卷第71頁），是本件原告請求遲延利息
    之期間應自111年11月17日起算。　
五、綜上所述，原告依侵權行為損害賠償之法律關係，請求被告
    給付如主文第1 項所示之金額與利息，為有理由，應予准許
    。本判決原告勝訴部分，係適用小額程序所為被告部分敗訴
    之判決，依民事訴訟法第436條之20 規定，應依職權宣告假
    執行。　　
六、訴訟費用負擔之依據：民事訴訟法第78條。
中　　華　　民　　國　　111 　年　　12　　月　　14　　日
                  高雄簡易庭  法　　官  鄧怡君
以上正本係照原本作成。
民事訴訟法第436 條之24第2 項：對於本判決之上訴，非以違背
法令為理由，不得為之。
如對本判決上訴，須於判決送達後20日內向本院提出上訴狀，並
須表明原判決所違背之法令及其具體內容與依訴訟資料可認為原
判決有違背法令之具體事實之上訴理由（均須按他造當事人之人
數附繕本）。
中　　華　　民　　國　　111 　年　　12　　月　　14　　日
                                書記官  吳語杰